【裁判字號】    98,簡上,235
【裁判日期】    980930
【裁判案由】    侵占
【裁判全文】
臺灣臺南地方法院刑事判決             98年度簡上字第235號
上  訴  人  臺灣臺南地方法院檢察署檢察官
被      告  甲○○
                    （現在臺灣高雄戒治所戒治中）
上列上訴人因被告侵占案件，不服本院刑事簡易庭98年度簡字第
1563號中華民國98年7月24日第一審判決（聲請簡易判決處刑書
案號：98年度調偵字第595號），提起上訴，本院管轄之第二審
合議庭判決如下：
    主  文
上訴駁回。
    事實及理由
一、本案經本院審理結果，認第一審判決對被告甲○○論以侵占
    罪，量處有期徒刑3月，並諭知易科罰金之折算標準，其認
    事用法及量刑均無不當，應予維持，爰引用第一審判決書記
    載之事實、證據及理由（如附件之刑事簡易判決書）。
二、檢察官上訴意旨雖以：被告事後態度傲慢，對於犯行悔無悔
    意，告訴人所受損害及及社會治安之敗壞，被告難辭其咎，
    衡諸被告所犯罪行及其犯後態度，原審量刑顯屬過輕為由，
    請求將原判決撤銷，更為適當之判決。惟按量刑之輕重，係
    事實審法院得依職權自由裁量之事項，茍已斟酌刑法第57條
    各款所列情狀而未逾越法定刑度，則不得遽指為違法；又刑
    罰之量定屬法院自由裁量之職權行使，但仍應審酌刑法第57
    條所列各款事由及一切情狀，為酌量輕重之標準，並非漫無
    限制，在同一犯罪事實與情節，如別無其他加重或減輕之原
    因，下級法院量定之刑，亦無過重或失輕之不當情形，則上
    級法院對於下級法院之職權行使，原則上應予尊重（最高法
    院72年度臺上字第6696號判例、85年度臺上字第2446號判決
    意旨參照）。由上可知，法律固賦予法官自由裁量權，但此
    項裁量權之行使，並非得以任意或自由為之，仍應受一般法
    律原則之拘束，必須符合法律授權之目的，並受法律秩序之
    理念、法律感情及慣例所規範，法官量刑權雖係受法律拘束
    之裁量原則，但其內涵仍將因各法官之理念、價值觀、法學
    教育背景之不同而異，是以自由裁量之界限仍難有客觀之解
    答，端賴法官於個案審判時，依個案事由加以審酌，若無裁
    量濫用情事，難謂有不當之處。而本件原審對被告所量處之
    刑度，並未有逾越法律所規定之範圍，且已審酌被告「犯罪
    之動機、手段、所生危害、智識程度、生活狀況、侵占財物
    之價值、期間、犯後態度，以及未與告訴人和解」等相關一
    切情狀予以裁量，並無違法或顯然失出失入，亦無何科罰與
    罪責不相當之瑕疵可指，檢察官上訴指摘原審法院量刑過輕
    ，為無理由，應予駁回。
據上論斷，應依刑事訴訟法第455條之1第1項、第3項、第373條
、第368條，判決如主文。
本案經檢察官乙○○到庭執行職務。
中    華    民    國    98    年    9     月    30    日
                  刑事第十庭  審判長  法  官  陳威龍
                                      法  官  高如宜
                                      法  官  盧鳳田
以上正本證明與原本無異。
本件不得上訴。
                                      書記官  黃憶筑
中    華    民    國    98    年    9     月    30    日
附錄本案論罪科刑法條全文：
刑法第335條第1項：
意圖為自己或第三人不法之所有，而侵占自己持有他人之物者，
處五年以下有期徒刑、拘役或科或併科一千元以下罰金。


司法院資訊處製作；財團法人民間司法改革基金會備份。
